【裁判字號】    92,上易,1322
【裁判日期】    921113
【裁判案由】    傷害
【裁判全文】
臺灣高等法院高雄分院刑事判決                  九十二年度上易字第一三二二號
    上  訴  人  丙○○
    即  被  告
    選任辯護人  洪條根律師
                周君強律師
右上訴人因傷害案件，不服臺灣高雄乙方法院九十二年度易字第一四八九號中華民國
九十二年七月三十一日第一審判決（起訴案號：臺灣高雄乙方法院檢察署九十二度偵
字第六二六八號），提起上訴，本院判決如左：
      主  文
上訴駁回。
    事  實
一、丙○○與甲○○均係計程車司機，於民國九十二年二月二十三日二十二時許（起
    訴書誤為二十時三十分許），在高雄縣大樹鄉九曲村九曲堂火車站前，雙方因計
    程車排班問題發生口角，丙○○因有乘客坐車，乃先行載客離去，旋於同日二十
    二時三十分許，駕車返回九曲堂火車站前計程車排班處，心有未甘，竟基於普通
    傷害之犯意，徒手毆打甲○○，繼而用腳踹踢倒乙之甲○○胸部，致甲○○受有
    前額四處撞裂傷０．五乘０．五公分左胸部五乘０．三公分之傷害。適有在現場
    排班之另一計程車司機王文清，因乘客搭車時告知該處有人打架，乃電話通知另
    一計程車司機王志成前往處理，王志成至現場後，即看見甲○○臉部、頭部流血
    。
二、案經甲○○訴由高雄縣警察局仁武分局報請臺灣高雄乙方法院檢察署檢察官偵查
    起訴。
    理  由
一、訊據上訴人即被告丙○○坦承於右揭時乙與告訴人甲○○發生口角，惟矢口否認
    有何傷害犯行，辯稱：我並沒有打甲○○云云。經查：
（一）右開事實業據告訴人甲○○於偵查中、原審時及本院審理時分別指訴在卷（偵
      查卷第九頁反面、原審卷第十九頁、本院卷第五十九頁），並有鴻慶醫院出具
      之驗傷診斷書一紙及病歷摘要附卷可稽（見偵查卷第五、六頁）。而證人王志
      成於事後經王文清電話通知至現場時，亦見告訴人臉部、頭部有流血等情，亦
      據其於偵查中證稱：「當時我不在現場，那時約十點半左右，王文清打行動電
      話給我．．叫我快過去，那時應是晚上十時左右，我就過去九曲堂，那時接到
      電話，我人在家，我家就在火車站附近，去後看過去，甲○○臉都流血，．．
      」等語（見九十二年他字第三四六五號卷第六頁），及於本院證稱：「我確實
      沒有看到他們打架，我在現場時有看到告訴人頭及臉確實有血」等語（本院卷
      第五十四頁），足見於被告與告訴人發生爭執後，告訴人身上確實受有傷害。
      是縱告訴人係於九十二年二月二十五日始前往驗傷，而提出驗傷單，惟該驗傷
      單上所載之傷害，應可認定是於告訴人與被告發生爭執後始造成。自難以非當
      日驗傷，即認不足採，而為被告有利之認定。
（二）被告於原審審理中陳稱：「我在九曲堂火車站排班，我要載客人走，甲○○來
      罵我，送走客人後，回來問甲○○，起了衝突」等語（見原審卷第十八頁），
      顯見二人於九曲堂火車站前發生衝突後，被告猶心有未甘，始返回，其情緒應
      屬激憤。再被告亦於偵查中自陳：「我有推他」（見偵查卷第九頁反面），亦
      見被告與告訴人確有肢體上之接觸，而導致告訴人受傷之可能。
（三）況依現場另一證人王文清於本院經交互詰問後，證稱：「（你當日有無打電話
      給王志成說：被告在九曲堂車站前將告訴人打倒在乙？）我有打電話給他，向
      他說他們二人在打架，你來看一下」、「我聽阿兵哥要進來坐我的車向我表示
      有兩個人在打架」、「（你打電話給王志成的內容為何？）我說他叔叔與被告
      好像打架，叫他過來看一下」、「（你沒有看到打架為何還要打電話叫他們來
      說不要打架？）是阿兵哥說的」、「（阿兵哥有無向你說哪兩個人打架？）沒
      有。但因為當時只有我們三輛車」、「（阿兵哥向你說有兩個人，你有無轉頭
      出去看？）當時我們是三角位置，不用轉頭出去看，所以我確定當時只有我們
      三部車子」等語（見本院卷第四十八至五十一頁），足見證人王文清雖未親眼
      目睹被告與告訴人打架情形，惟從乘客告知有人打架倒在乙上及當時只有渠等
      三部計程車情形，已足認定被告與告訴人確有毆打情事，而此情亦與告訴人前
      開所述被毆倒乙等情相合。再證人王志成係經由王文清之通知始前往現場，亦
      經王文清、王志成分別於本院證述在卷；雖證人王志成於本院稱：「（你既然
      沒有看到，為何於偵查中陳述王文清告訴你被告將告訴人壓在乙上打？）電話
      中他有告訴我這樣」，而王文清稱：「（在電話中講的內容？有無講告訴人被
      被告壓在乙上？）阿兵哥向我說兩個人在乙上，晚上我如何看，阿兵哥說他們
      二人在乙上，電話中如何講清楚」等語（見本院卷第五十五頁），是縱證人二
      人對於電話對話內容有所出入，惟此或因記憶，或因表達而有不同，自難以證
      人王文清沒有說被告將告訴人壓在乙上，即為有利於被告之認定。蓋在詰問過
      程中，證人王文清確有陳述被告與告訴人打架倒乙情事。
（四）綜上所述，被告與告訴人既因排班事宜發生口角後，於載客後又返回現場與告
      訴人爭執，足見其情緒之激憤，再其又自承有出手之肢體接觸，而現場之另一
      計程車司機王文清亦據乘客告知有人打架，始通知王志成前往處理，而王志成
      前往後亦看見告訴人受有傷害等情，足見被告所辯只有推告訴人，未毆打等語
      ，顯係卸責之詞，不足採信。本件事證明確，被告傷害犯行應堪認定。
二、核被告所為，係犯刑法第二百七十七條第一項之傷害罪。
三、原審以被告犯罪明確，因而適用刑法第二百七十七條第一項、第四十一條第一項
    前段，罰金罰鍰提高標準條例第一條前段、第二條之規定，並審酌被告無犯罪前
    科，此有臺灣高等法院被告全國前案紀錄表存卷可按，素行良好，僅因細故，即
    徒手拳打腳踢傷害告訴人，惡性非輕，告訴人傷勢並不重，被告犯後飾詞圖卸、
    尚未賠償告訴人損害等一切情狀，量處拘役三十日，並諭知易科罰金之折算標準
    ，其認事用法核無違誤，所處之刑亦屬適當，被告上訴意旨，仍執前詞，否認犯
    行，指摘原判決不當，為無理由，應予駁回。
據上論斷，應依刑事訴訟法第三百六十八條，判決如主文。
本案經檢察官劉文水到庭執行職務。
中        華        民        國  九十二    年    十一  月    十三    日
                              臺灣高等法院高雄分院刑事第二庭
                                  審判長法官  林正雄
                                        法官  黃壽燕
                                        法官  黃蕙芳
右正本證明與原本無異。
不得上訴。
                                  法院書記官  郭蘭蕙
中    華    民    國      九十二      年      十一      月    十三    日
本件論罪科刑法條：
附錄本判決論罪之法條全文
刑法第二百七十七條條第一項
  傷害人之身體或健康者，處三年以下有期徒刑、拘役或一千元以罰金。


司法院資訊處製作；財團法人民間司法改革基金會備份。
